【裁判字號】    95,訴,33
【裁判日期】    950331
【裁判案由】    毒品危害防制條例
【裁判全文】
臺灣桃園地方法院刑事判決                95年度訴字第33號
公  訴  人  臺灣桃園地方法院檢察署檢察官
被      告  甲○○
上列被告因毒品危害防制條例案件，經檢察官提起公訴（94年度
毒偵字第6441號），暨移送併案審理（95年度毒偵字第226 號、
第861 號），本院合議庭裁定改依簡式審判程序，茲判決如下：
    主  文
甲○○連續施用第一級毒品，累犯，處有期徒刑拾月。扣案之第
一級毒品海洛因壹包（含袋重零點公克）沒收銷燬之。扣案之
注射針筒伍支，均沒收；又連續施用第二級毒品，累犯，處有期
徒刑柒月。扣案之含微量安非他命之塑膠袋貳只，沒收銷燬之。
扣案之吸食器壹組沒收。應執行有期徒刑壹年月。扣案之第一
級毒品海洛因壹包（含袋重零點公克）、含微量安非他命之塑
膠袋貳只，沒收銷燬之。扣案之注射針筒伍支、吸食器壹組，均
沒收。
    事  實
一、甲○○曾因施用毒品案件，經裁定送觀察、勒戒後，認無繼
    續施用毒品之傾向，經臺灣桃園地方法院檢察署檢察官於民
    國89年9 月11日以89年度毒偵字第4587號為不起訴處分確定
    在案；又因施用毒品案件，經裁定送觀察、勒戒後，認有繼
    續施用毒品之傾向，經本院裁定令入戒治處所施以強制戒治
    ，於91年9 月17日強制戒治期滿，並經臺灣臺中地方法院於
    90年12月18日以90年度訴字第2460號判決判處施用第一級毒
    品有期徒刑8 月，施用第二級毒品有期徒刑6 月，於92年12
    月8 日判決確定，其另因犯竊盜等案件，經臺灣臺中地方法
    院於92年8 月26日以92年度易字第1068號判決判處竊盜部分
    有期徒刑4 月，贓物部分拘役50日，侵占部分罰金銀元3,00
    0 元，於92年9 月18日判決確定。前開3 有期徒刑嗣經臺灣
    臺中地方法院定應執行刑有期徒刑1 年4 月，於94年1 月27
    日執畢出監。詎甲○○仍無法戒除毒癮，復基於施用第一級
    毒品海洛因及第二級毒品安非他命之概括犯意，自94年5 、
    6 月間某日起至95年1 月20日止，在其位於桃園縣桃園市○
    ○街183 巷17號住處內，以將海洛因摻水置入注射針筒內注
    射及將安非他命放置在吸食器內，再以火燒烤產生煙霧後吸
    食之方式，連續多次施用第一級毒品海洛因與第二級毒品安
    非他命。嗣經警於94年11月14日15時20分許，在桃園縣桃
    園市○○街183 巷17號查獲，並扣得甲○○所有供施用海洛
    因之注射針筒3 支、含微量安非他命之塑膠袋2 只、供施用
    安非他命之吸食器1 組；94年12月22日20時45分許，在桃
    園縣桃園市○○街145 號前查獲，並扣得其所有供施用海洛
    因之注射針筒1 支；95年1 月21日14時許，在桃園縣八德
    市○○路八德國民中學前查獲，並扣得其所有之海洛因1 包
    （含袋重0.3 公克）、供施用海洛因之注射針筒1 支。
二、案經桃園縣政府警察局桃園分局、大溪分局報告臺灣桃園地
    方法院檢察署檢察官偵查起訴暨移送併案審理。
    理  由
一、按被告所犯為死刑、無期徒刑、最輕本刑為 3年以上有期徒
    刑之罪或高等法院管轄第一審案件者外，於準備程序進行中
    ，被告先就被訴事實為有罪之陳述時，審判長得告知被告簡
    式審判程序之旨，並聽取當事人、代理人、辯護人及輔佐人
    之意見後，裁定進行簡式審判程序，刑事訴訟法第273條之1
    第1 項定有明文。本件被告甲○○為有罪陳述，且所犯非死
    刑、無期徒刑、最輕本刑為3 年以上有期徒刑之罪或高等法
    院管轄第一審案件，經踐行上開程序後，由合議庭裁定由受
    命法官獨任改依簡式審判程序審理，合先敘明。
二、訊據被告甲○○於警詢、偵查及本院訊問時均坦承上揭施用
    第一級毒品海洛因、第二級毒品安非他命之事實不諱，而被
    告於94年11月14日為警查獲後，經警採集其尿液檢體送驗結
    果，呈安非他命、甲基安非他命、嗎啡、可待因陽性反應，
    有臺灣尖端先進生技醫藥股份有限公司濫用藥物檢驗報告1
    紙附卷可稽，並有海洛因1 包（含袋重0.3 公克）、含微量
    安非他命之塑膠袋2 只、注射針筒5 支、吸食器1 組扣案可
    資佐證，足見被告前開自白確與事實相符，堪以採信。被告
    曾因施用毒品案件，經裁定送觀察、勒戒後，認無繼續施用
    毒品之傾向，經臺灣桃園地方法院檢察署檢察官於89年9 月
    11 日 以89年度毒偵字第4587號為不起訴處分確定在案；又
    因施用毒品案件，經裁定送觀察、勒戒後，認有繼續施用毒
    品之傾向，經本院裁定令入戒治處所施以強制戒治，於91年
    9 月17日強制戒治期滿等情，有臺灣高等法院被告前案紀錄
    表在卷可稽，足認被告係於前案強制戒治執行完畢後，5 年
    內再犯本件施用第一級、第二級毒品之罪，與毒品危害防制
    條例第23條第2 項規定相符，殆無疑問。本件事證明確，被
    告犯行堪以認定，應予依法論科。
三、核被告所為，係犯毒品危害防制條例第10條第1 項施用第一
    級毒品罪、同條例第10條第2 項施用第二級毒品罪。被告持
    有海洛因、安非他命之低度行為，為其施用海洛因、安非他
    命之高度行為所吸收，均不另論罪。被告先後多次施用第一
    級毒品海洛因、第二級毒品安非他命之行為，時間緊接、方
    法相同，所犯構成要件相同之罪名，顯係各基於概括犯意反
    覆而為，應均依連續犯之規定以1 罪論，並依法加重其刑。
    公訴人雖僅就被告於94年5 月間某日起至同年11月14日15時
    20分被警查獲時止，連續多次施用海洛因、安非他命之犯行
    部分起訴，被告其餘施用海洛因、安非他命犯行，雖未據公
    訴人起訴，但因與已起訴部分，有連續犯之裁判上一罪關係
    ，為起訴效力所及，依審判不可分之原則，本院自得併予審
    理。被告所犯上開2 罪間，犯意各異，行為互殊，可認係分
    別起意，應予分論併罰。被告有如事實欄一所載之犯罪科刑
    及執行情形，有臺灣高等法院被告前案紀錄表在卷足參，其
    受有期徒刑執行完畢，5 年內再犯本件有期徒刑以上之施用
    第一級、第二級毒品罪，均為累犯，皆應依刑法第47條規定
    加重其刑。被告施用第一級、第二級毒品犯行部分有2 種刑
    之加重事由，爰依刑法第70條之規定遞予加重之。爰審酌被
    告經強制戒治後仍再施用毒品，顯見戒毒意志不堅，及其犯
    罪戕害自身，尚無害及他人，且犯罪後坦承犯行，態度尚稱
    良好等一切情狀，各量處如主文所示之刑，合併定其應執行
    之刑，以資懲儆。
四、扣案之海洛因1 包（含袋重0.3 公克）、含微量安非他命之
    塑膠袋2 只，為本件查獲之第一級、第二級毒品，皆應依毒
    品危害防制條例第18條第1 項前段之規定宣告沒收銷燬之。
    扣案之注射針筒5 支、吸食器1 組，依其物質屬性雖尚有其
    他用途，而非專供施用毒品之器具，然既均為被告所有且係
    供其施用海洛因、安非他命之工具，此業據被告供陳在卷，
    爰均依刑法第38條第1 項第2 款之規定宣告沒收。
據上論斷，應依刑事訴訟法第273 條之1 第1 項、第299 條第1
項前段，毒品危害防制條例第10條第1 項、第2 項、第18條第1
項前段，刑法第11條前段、第56條、第47條、第51條第5 款、第
38 條第1項第2 款，判決如主文。
本案經檢察官古慧珍到庭執行職務。
中    華    民    國    95    年    3     月    31    日
                  刑事第十庭  法  官      蔡和憲
上正本證明與原本無異。
如不服本判決書，應於送達後10日內，向本院提出上訴狀。
                              書記官      常毓生
中    華    民    國    95    年    4     月    4     日
毒品危害防制條例第10條第1項、第2項：
施用第一級毒品者，處 6 月以上 5 年以下有期徒刑。
施用第二級毒品者，處 3 年以下有期徒刑。


司法院資訊處製作；財團法人民間司法改革基金會備份。
